【裁判字號】    99,交聲,1773
【裁判日期】    990831
【裁判案由】    聲明異議
【裁判全文】
臺灣高雄地方法院交通事件裁定        99年度交聲字第1773號
原處分機關  交通部公路總局台東監理站
異  議  人
即受處分人  甲○○
上列受處分人因違反道路交通管理處罰條例案件，對於交通部公
路總局台東監理站民國99年3月31日所為之處分（原處分案號：
東監違裁字第裁81-B00000000號），聲明異議，經臺灣臺東地方
法院移轉管轄，本院裁定如下：
    主  文
異議駁回。
    理  由
一、原處分意旨略以：異議人即受處分人甲○○（下稱異議人）
    於民國99年2月7日16時36分許，駕駛車牌號碼6615-MJ號自
    用小客車，行經高雄市小港區○○○○路與高坪39街口闖紅燈
    ，遭警攔停後當場掣單舉發，爰依違反道路交通管理處罰條
    例第53條第1項規定，裁處受處分人罰鍰新臺幣（下同）
    2,700 元，並依同條例第63條第1項規定記違規點數3點之處
    分。
二、聲明異議意旨則以：異議人否認有於上開時間，駕駛前開自
    用小客車行經高雄市小港區○○○○路與高坪39街口闖紅燈，
    惟該路口紅綠燈設置不清、地上未設有停止線，員警攔檢地
    點未能看見高坪22路與高坪39街口，且該交通號誌燈亦非當
    日員警稱其闖越者，復未能提供採證照片，如何舉發異議人
    違規，爰依法聲明異議等語。
三、按汽車（包括機器腳踏車）駕駛人，行經有燈光號誌管制之
    交岔路口闖紅燈者，處新臺幣1,800 元以上5,400 元以下罰
    鍰；又汽車駕駛人有第53條情形者，記違規點數3 點，道路
    交通管理處罰條例第3 條第8 款、第53條第1 項及第63條第
    1 項第3 款分別定有明文。
四、經查：
（一）本件異議人於上揭時、地，因駕駛上開自用小客車行經有
      燈光號誌管制之交岔路口闖紅燈之違規行為，經高雄市政
      府警察局小港分局高松派出所員警乙○○當場舉發，嗣經
      原處分機關即交通部公路總局台東監理站依據道路交通管
      理處罰條例第53條規定，裁處異議人罰鍰2,700元，並記
      違規點數3點之事實，有原處分機關上開裁決書、高雄市
      政府警察局99年2月7日高市警交字第B00000000號舉發違
      反道路交通管理事件通知單各1紙在卷可憑，應堪認定。
（二）證人即舉發本件違規事件之員警乙○○於本院審理時具結
      證稱：當時伊與同事2人服巡邏勤務，行經高雄市小港區
      ○○○○路中油大門前，看到異議人駕駛車輛由東往西方向
      闖紅燈；異議人所闖的紅燈是第9頁手繪現場圖中畫圈圈
      的那個號誌，就是在高坪22路上中油大門前的交通號誌，
      因為該號誌沒有路名，且跟高坪22路與高坪39街口的號誌
      是連貫的，所以伊罰單上才寫「高坪22路與高坪39街口」
      ；伊等攔停的位置可以清楚看到路口的交通號誌及路面的
      停止線，伊等當時看到紅燈亮起時，異議人的車子還在停
      止線後面，還在行駛中，伊能肯定異議人是超越停止線闖
      紅燈等語（見本院卷第28至29頁），核與異議人到庭自承
      當日確有行經上開路口，並在該路口為警攔車取締，員警
      稱其所闖越的為中油大門口的紅綠燈，即其在第9頁手繪
      現場圖圈起來者等語相符（見本院卷第19至20頁），足認
      證人乙○○所述攔檢異議人之過程，應屬實在。至異議人
      雖否認有何闖越紅燈之情，惟因證人乙○○乃依法執勤之
      警員，與異議人素昧平生，亦無嫌隙，其於執行交通勤務
      過程中，應無任意為不實舉發之可能，且其經本院傳訊到
      庭具結作證，亦無甘冒偽證罪責而故意誣陷異議人之理，
      其證言應可採信。
（三）異議人雖以前詞置辯，然證人乙○○已證稱異議人所闖越
      者為高坪22路上中油大門前之交通號誌，因該交通號誌並
      無路名，為高坪22路與高坪39街口者之下一個，距離約25
      公尺，且交通號誌變化與高坪22路與高坪39街口連貫，故
      在違規通知單上記載違規地點為高坪22路與高坪39街口，
      核與異議人陳稱當時員警係告知其所闖越者為中油大門前
      之交通號誌等語相符，堪認證人乙○○當時確實已告知異
      議人其所闖越之交通號誌為何；又交通勤務警察或依法令
      執行交通稽查任務人員，開單舉發違反道路交通管理處罰
      條例所列之違規事實，經公路主管機關或警察機關所為之
      裁決處罰，本質上為行政處分，係公務員基於職務上權力
      ，依法就特定之具體事件所為，並具有公法上效果之單方
      行政行為。根據公務員為公法上行為具有公信力之原則，
      該行政處分當可被推定為真正，且其據以依法處分之事實
      認定，亦應可推定為正確無誤，故本此公信原則，立法者
      乃賦予行政機關違反道路交通事件統一裁罰基準及處理細
      則等相關規定，使交通勤務警察或依法令執行交通稽查任
      務人員得當機處分，以達成維護交通秩序及公共安全之行
      政目的，而異議人並未就該執勤員警之舉發是否有誤提出
      相關證據以供調查，本院亦查無任何證據足資證明其有捏
      造事實違法取締之情事，則本件掣單員警即證人乙○○本
      其維護交通秩序、安全職責所為之舉發，自應受到合法、
      正確之推定。是本件不因違規通知單上違規地點所為之權
      宜記載方式，而影響本件交通違規舉發之正確性。
（四）本件違規時間係在16時36分許，天色仍尚明亮，證人乙○
      ○距離異議人所闖越之交通號誌前約48公尺處，有上開手
      繪現場圖在卷可參，為近距離目擊異議人闖紅燈之行為，
      且其身為執行交通勤務專業警察人員，平時應有多次處理
      類似情形之經驗，亦不致發生誤認及誤記之危險。又各種
      違規之行為，各有不同之執行方法，就有無闖越紅燈、有
      無逃避攔檢而論，該違規行為均屬無預警之突發狀況，搜
      證及取締之時機稍縱即逝，故其方法僅能藉由現場執勤員
      警之目擊結果而為，此觀道路交通管理處罰條例第7 條之
      2 第1 項第1 款、第4 項之內容及法意甚明；異議人雖辯
      稱本件並無違規採證照片為證，惟道路交通管理處罰條例
      並未規定警方以攔停舉發行為人違規時，需以科學儀器取
      得證據，此觀之道路交通管理處罰條例自明，況證人之證
      言為法定之證據方法，警察為維持秩序，取締違規駕車僅
      是依法執行職務，自無偏頗立場之必要。從而，本件異議
      人上開辯解，洵無理由，不足採信。
五、綜上所述，異議人確有裁決書上所載違規情事，原處分機關
    據以援引首揭規定，裁處異議人2,700 元，並記違規點數3
    點，核無不當。本件異議為無理由，應予駁回。
六、據上論斷，應依道路交通案件處理辦法第19條，裁定如主文
    。
中    華    民    國    99    年    8     月    31    日
                    交通法庭    法  官  王靖茹
以上正本證明與原本無異。
如不服本裁定，應於收受送達後5 日內向本院提出抗告狀。
中    華    民    國    99    年    8     月    31    日
                                書記官  陳鈺甯

司法院資訊處製作；財團法人民間司法改革基金會備份。
